

Contacts

\$\square\$ +261 32 13 916 29

- www.safidyraharijesy.netlify.app
- Ambatomainty lot 6.560PA, Antsirabe

Educations

2023 - 2024

Diplôme Master II en Génie Logiciel

Université ASJA

Juillet 2024

Diplôme en Conception Graphique Certificat en UI/UX Desing

Alison Plateforme

Avril 2024

Certificat en Web Design

Great Learning

2021 - 2022

Diplôme License en Développement D'application Informatique

Université ASJA

Août 2022

Certificat en Marketing Digital

Alison Plateforme

Langages

Anglais (Intermédiaire)

Français (Courant)

Malagasy (Langue maternelle)

Safidy Raharijesy

UI/UX Designer

Profil

UI/UX Designer créatif et méthodique, avec une expertise en conception d'interfaces utilisateur intuitives et expériences utilisateur optimales. Diplômé en Génie Logiciel, je maitrise les outils de conception numériques et les méthodologies centrées utilisateurs. Je me spécialise dans la création des solutions numériques innovantes qui allient esthétiques et performance, tout en optimisant l'engagement utilisateur.

Expériences

2021 - 2023 Graphique et Web Designer

SFD Consulting Conception de logos, marques, affiches

et interfaces utilisateurs. Réalisation des maquettes pour applications mobiles et

des plateformes web.

2023 - 2024 UI/UX Designer Freelance

Indépendant Collaboration avec des startups pour

créer des solutions innovantes et adaptées. Réalisation des designs pour

des hackathons.

2024 - Présent Mentor/Formateur en Graphique Design

Association Flammingo Formation en graphique design pour le cohorte GIRL CAN CODE. Mentoring pour les jeunes filles STEMIS dans

l'association.

Compétences Clés

Ul Maquettes, Wireframes et prototypes

UX Research, Use Testing, User Journey

Outils Adobe Xd, Figma, Photoshop, illustrator

Front-end HTML, CSS, JAVASCRIPT, WordPress

Méthodologies Agile Scrum, Design Thinking